臺灣高等法院刑事裁定
111年度抗字第83號
抗  告  人
即  受刑人  陳思翰



上列抗告人即受刑人因聲請定其應執行刑案件，不服臺灣基隆地
方法院中華民國110年11月30日裁定（110年度聲字第861號；聲
請案號：臺灣基隆地方檢察署110年度執聲字第397號），提起抗
告，本院裁定如下：
    主  文
抗告駁回。                                              
    理  由
一、原裁定意旨略以：抗告人即受刑人陳思翰（下稱抗告人）因
    公共危險等案件，先後經原審法院判處如附表編號1至4、5
    至7所示之有期徒刑，暨如附表編號8至10所示之拘役，並均
    確定在案。且附表編號2至4所示之罪，均係在附表編號1所
    示判決確定日（即民國109年7月23日）前所犯；而附表編號
    5至7所示之罪均係在附表編號1所示判決確定日後所犯，然
    附表編號7所示之罪，係在附表編號5、6所示判決確定日（
    即110年3月10日）前所犯；又如附表編號9、10所示之罪，
    均係在附表編號8所示判決確定日（即110年3月15日）前所
    犯，此有如附表所示之刑事判決書及本院被告前案紀錄表各
    1份在卷足參。另其中如附表編號1、3所示為得易科罰金之
    罪，如附表編號2、4所示為不得易科罰金之罪，依刑法第50
    條第1項但書規定，原不得合併定其應執行刑，然抗告人已
    以書面向檢察官聲請定應執行刑，有抗告人出具之聲請狀1
    紙在卷可憑，合於刑法第50條第2項規定。茲檢察官聲請就
    如附表編號1至4、5至7、8至10所示之罪刑分別定其應執行
    之刑，原審法院審核認聲請為正當，爰予抗告人陳述意見之
    機會後，各依其犯罪時間之間隔、行為態樣、罪質、侵害法
    益之專屬性或同一性、加重、減輕效益及整體犯罪非難評價
    等一切情狀，於不逾越內部界限、外部界限之範圍內，分別
    定其應執行之刑，即如附表編號1至4所示之罪刑，應執行有
    期徒刑2年4月；如附表編號5至7所示之罪刑，應執行有期徒
    刑11月，如易科罰金，以新臺幣（下同）1千元折算1日；又
    所犯如附表編號8至10所示之罪刑，應執行拘役117日，如易
    科罰金，以1千元折算1日。另本件抗告人所犯如附表編號1
    、3所載之罪雖得易科罰金，然因與如附表編號2、4所載不
    得易科罰金之罪合併定其應執行刑，均不得易科罰金等語。
二、抗告意旨略以：抗告人所犯10罪日期為108年10月25日至109
    年9月24日間，犯罪時間緊湊、且皆為輕罪，原審就附表編
    號1至4之罪（有期徒刑1年10月＋7月），定應執行有期徒刑2
    年4月、就附表編號5至7之罪（有期徒刑6月＋4月＋3月），定
    應執行有期徒刑11月、就附表編號8至10之罪（拘役58日＋80
    日），定應執行拘役117日，實屬過重；懇請鈞院考量比例
    原則及抗告人係因年輕識淺、學歷欠缺，現已深感懊悔等情
    狀，重新酌定較輕之應執行刑，以利早日改過自新、重返社
    會云云。
三、按數罪併罰，分別宣告多數有期徒刑者，於各刑中之最長期
    以上，各刑合併之刑期以下，定其刑期，但不得逾30年；分
    別宣告多數拘役者，於各刑中之最長期以上，各刑合併之刑
    期以下，定其刑期，但不得逾120日，刑法第51條第5、6款
    定有明文。次按數罪併罰之定應執行之刑，係出於刑罰經濟
    與責罰相當之考量，並非予以犯罪行為人或受刑人不當之利
    益，為一種特別的量刑過程，倘法院於審酌個案具體情節，
    裁量定應執行之刑時，並未違背刑法第51條各款或刑事訴訟
    法第370條第3項等所定之方法或範圍（即法律之外部性界限
    ），亦無明顯違背公平、比例原則或整體法律秩序之理念及
    法律規範之目的（即法律之內部性界限）者，即屬其裁量權
    合法行使之範疇，不得任意指為違法或不當（最高法院108
    年度台抗字第89號裁判要旨參照）。再按數罪併罰，應依分
    別宣告其罪之刑為基礎，定其應執行刑，此觀刑法第51條規
    定自明，故一裁判宣告數罪之刑，雖曾經定其執行刑，但如
    再與其他裁判宣告之刑定其執行刑時，前定之執行刑當然失
    效，仍應以其各罪宣告之刑為基礎，定其執行刑，不得以前
    之執行刑為基礎，以與後裁判宣告之刑，定其執行刑（最高
    法院99年度台非字第229號判決意旨參照）；惟刑事訴訟法
    第370條第2項、第3項，已針對第二審上訴案件之定應執行
    之刑，明定有不利益變更禁止原則之適用，分屬不同案件之
    數罪併罰，倘一裁判宣告數罪之刑，曾經定其執行刑，再與
    其他裁判宣告之刑定其執行刑時，在法理上亦應同受此原則
    之拘束（最高法院103年度第14次刑事庭會議決議意旨參照
    ），亦即另定之執行刑，其裁量所定之刑期，不得較重於前
    定之執行刑加計後裁判宣告之刑之總和（最高法院104年度
    台抗字第410號裁定意旨參照）。
四、經查：
　㈠本件抗告人所犯如附表編號所示之各罪，前後經法院分別判
    處如附表編號1至4、5至7所示之有期徒刑，暨如附表編號8
    至10所示之拘役，並均確定在案；且附表編號2至4所示之罪
    ，其犯罪時間確在附表編號1所示之罪判決確定前所犯，而
    附表編號7所示之罪，其犯罪時間係在附表編號5、6所示之
    罪判決確定前所犯，又如附表編號9、10所示之罪，均係於
    附表編號8所示之判決確定日前所犯，原審法院亦為最後事
    實審法院等情，有各該判決書及本院被告前案紀錄表在卷可
    稽。茲檢察官就抗告人所犯如附表所示之各罪向法院聲請定
    其應執行刑，經原審法院審核認其聲請為正當，並依檢察官
    之聲請分別定其應執行刑。
　㈡原裁定就附表編號1至4部分，於各宣告刑之中最長期（有期
    徒刑1年6月）以上，各刑合併之刑期（有期徒刑2年8月）以
    下，復未逾附表各編號所示之罪前此所定之應執行刑之總和
    （即原裁定附表編號1至3前此所定應執行有期徒刑1年10月
    ，加計編號4之宣告刑，合計為有期徒刑2年5月）之法定範
    圍內，定應執行有期徒刑2年4月；就附表編號5至7部分，於
    各宣告刑之中最長期（有期徒刑6月）以上，各刑合併之刑
    期（有期徒刑1年1月）以下之法定範圍內，定應執行有期徒
    刑11月；就附表編號8至10部分，於各宣告刑之中最長期（
    拘役58日）以上，各刑合併之刑期（拘役148日）以下，復
    未逾附表各編號所示之罪前此所定之應執行刑之總和（即原
    裁定附表編號9至10前此所定應執行拘役80日，加計編號8之
    宣告刑，合計為138日）之法定範圍，暨遵守不得逾120日之
    法律規定，定應執行拘役117日，並諭知如易科罰金以1千元
    折算1日之標準等旨，經核均未違背刑法第51條第5款、第6
    款之規定。
　㈢綜上，原裁定既符合前揭量刑裁量之外部性界限及內部性界
    限之要求，且未違反不利益變更禁止原則，再查原裁定已予
    以適度減輕刑罰，核屬原審定刑裁量權之行使，除未悖於法
    律秩序之理念，亦符合法規範之目的，更已審酌抗告人所犯
    之犯罪類型、態樣、侵害法益及犯罪時間、行為動機、責任
    非難重複程度等情，亦兼衡抗告人違反之嚴重性及所犯數罪
    整體非難評價，綜合斟酌抗告人犯罪行為之不法與罪責程度
    綜合判斷，難謂有何違背罪責相當、重複評價禁止、比例原
    則及裁量濫用之情事，對抗告人顯無過重之情。是抗告人徒
    執前詞所為抗告，並無理由，應予駁回。
五、據上論斷，應依刑事訴訟法第412條，裁定如主文。
中　　華　　民　　國　　111 　年　　1 　　月　　20　　日
                  刑事第二十六庭審判長法　官  劉嶽承
                                      法　官  王耀興
                                      法　官  古瑞君
以上正本證明與原本無異。
如不服本裁定，應於收受送達後五日內向本院提出抗告狀。
                                      書記官  林君縈
中　　華　　民　　國　　111 　年　　1 　　月　　20　　日
附表：受刑人陳思翰定應執行刑案件一覽表
（以下臺灣基隆地方檢察署簡稱「基隆地檢」、臺灣基隆地方法
院簡稱「基隆地院」）
編號  1  2 3 4 罪名  毒品危害防制條例  肇事逃逸 毒品危害防制條例 竊盜 宣告刑  有期徒刑4月  有期徒刑1年6月 有期徒刑3月 有期徒刑7月 犯罪日期  109年2月6日20時10分許，為警採尿回溯5日內之某時 (不含為警查獲時至採尿時之期間)  108年10月25日 109年5月1日 109年6月11日 偵查(自訴)機關 年度案號  基隆地檢109年度毒偵字第316號、109年度偵字第1154號  基隆地檢109年度調偵字第92號 基隆地檢109年度毒偵字第741號 基隆地檢109年度偵字第5578號 最後 事實審 法院 基隆地院  基隆地院 基隆地院 基隆地院  案號 109年度基簡字第881號  109年度交訴字第20號 109年度基簡字第1001號 110年度易字第74號  判決日期 109/06/29  109/08/21 109/07/29 110/04/13 確定 判決 法院 基隆地院  基隆地院 基隆地院 基隆地院  案號 109年度基簡字第881號  109年度交訴字第20號 109年度基簡字第1001號 110年度易字第74號  判決確定日期 109/07/23  109/10/05 109/10/07 110/05/17 是否為得易科罰金之案件  是  否 是 否 備註  基隆地檢109年度執緝字第587號  基隆地檢109年度執字第2840號 基隆地檢109年度執字第2789號 基隆地檢110年度執字第1168號   編號1至3經原審法院以110年度聲字第76號裁定定應執行       有期徒刑1年10月     
編號  5  6 7 8 罪名  竊盜  傷害 竊盜 竊盜 宣告刑  有期徒刑6月  有期徒刑4月 有期徒刑3月 拘役58日 犯罪日期  109年9月24日  109年9月6日 109年9月6日 109年9月24日 偵查(自訴)機關 年度案號  基隆地檢109年度偵字第5934號  基隆地檢109年度偵字第5644號 基隆地檢109年度偵字第5358、5442、6360號 基隆地檢109年度偵字第6393號 最後 事實審 法院 基隆地院  基隆地院 基隆地院 基隆地院  案號 110年度基簡字第47號  110年度基簡字第24號 110年度基簡字第189號 110年度基簡字第132號  判決日期 110/01/29  110/02/02 110/06/30 110/02/05 確定 判決 法院 基隆地院  基隆地院 基隆地院 基隆地院  案號 110年度基簡字第47號  110年度基簡字第24號 110年度基簡字第189號 110年度基簡字第132號  判決確定日期 110/03/10  110/03/10 110/07/28 110/03/15 是否為得易科罰金之案件  是  是 是 是 備註  基隆地檢110年度執字第578號  基隆地檢110年度執字第724號 基隆地檢110年度執字第1393號 基隆地檢110年度執字第538號 
編號  9  10 罪名  竊盜  竊盜 宣告刑  拘役35日  拘役55日 犯罪日期  109年9月4日  109年9月10日 偵查(自訴)機關 年度案號  基隆地檢109年度偵字第5358、5442、6360號  基隆地檢109年度偵字第5358、5442、6360號 最後 事實審 法院 基隆地院  基隆地院  案號 110年度基簡字第189號  110年度基簡字第189號  判決日期 110/06/30  110/06/30 確定 判決 法院 基隆地院  基隆地院  案號 110年度基簡字第189號  110年度基簡字第189號  判決確定日期 110/07/28  110/07/28 是否為得易科罰金之案件  是  是 備註  基隆地檢110年度執字第1392號 (編號9、10經原簡易判決定應執行拘役80日)